【裁判字號】    95,訴,151
【裁判日期】    950403
【裁判案由】    清償債務
【裁判全文】
臺灣桃園地方法院民事判決               95年度訴字第151號
原      告  台灣中小企業銀行股份有限公司
法定代理人  甲○○
訴訟代理人  丁○○
被      告  丙○○
            乙○○原名陳惠玉.
上列當事人間請求清償債務事件，於民國95年3 月20日言詞辯論
終結，本院判決如下：
    主      文
被告丙○○、乙○○應連帶給付原告新臺幣捌拾柒萬伍仟壹佰陸
拾壹元，及自民國九十四年七月一日起至清償日止，按週年利率
百分之七點六七計算之利息，暨自民國九十四年八月二日起至清
償日止，逾期在六個月以內者，按上開利率百分之十，超過六個
月者，按上開利率百分之二十計算之違約金。
被告丙○○應給付原告新臺幣陸萬玖仟玖佰柒拾玖元，及自民國
九十四年九月七日起至清償日止按週年利率百分之十七計算之利
息。
原告其餘之訴駁回。
訴訟費用由被告丙○○、乙○○連帶負擔百分之九十二，餘由被
告丙○○負擔。
本判決第一項於原告以新臺幣拾萬元供擔保後，得假執行。
本判決第二項於原告以新臺幣貳萬仟元供擔保後，得假執行。
原告其餘假執行之聲請駁回。
    事實及理由
一、原告主張：(一)被告丙○○前邀另一被告乙○○（原名陳惠玉
    ）為連帶保證人，與原告於民國92年10月30日簽訂微型企業
    創業貸款契約書，向原告借貸新臺幣（下同）1,000,000 元
    ，借款期間自92年10月31日起至98年10月31日止，利息按郵
    政儲金1 年期定期儲金存款機動利率加3%，即年利率4.525%
    固定計息，若政府不補貼利息時，被告應自政府不補貼利息
    之日起，改按原貸利率加郵政儲金1 年期定期儲蓄存款機動
    利率加3%，計算遲延利息，借款逾期未還款者，被告同意原
    告得取消優惠利率，並改按原貸利率加郵政儲金1 年期定期
    儲蓄存款機動利率加3%以計算利息及遲延利息。凡逾期償還
    本息時，按借款總餘額，自應償還日起，逾期在6 個月以內
    部分照借款利率10% ，逾期超過6 個月部分照借款利率20%
    加付違約金，有上開契約書及借據為證。不料，就上開借款
    ，被告丙○○僅繳納至94年6 月30日止，其餘借款875,161
    元即拒不返還。而據郵匯局1 年定期儲金利率所示，於被告
    丙○○未繳款日之利率係為1.67% ，且因被告逾期未為清償
    ，政府即不再補貼利息，是被告丙○○自應負擔原先由政府
    補貼之利息即3%，故自其遲延繳款日起之利息應按7.67% （
    1.67% ＋3%＋3%＝7. 67%）計付。是被告丙○○應返還原告
    875,161 元，及自94年7 月1 日起至清償日止，按週年利率
    7.67% 計算之利息，暨自94年8 月2 日起至清償日止，逾期
    6 個月以內者，按上開利率10% ，超過6 個月部分，按上開
    利率20% 計算之違約金。被告乙○○為被告丙○○之連帶保
    證人，應與丙○○負連帶返還之責任。(二)被告丙○○另於92
    年10月30日填具國際信用卡申請書及簽訂信用功能卡片約定
    條款（下稱系爭條款），向原告申請核發國際信用卡，原告
    審核後核發卡號：0000-0000-0000-0000 信用卡1 張與被告
    丙○○，被告丙○○即持以簽帳消費，而依系爭條款第14條
    條、第15條之規定，被告應按期給付原告各項帳款，否則應
    依規定利率即17% 加付遲延利息與違約金。查截至94年9 月
    7 日出帳單日止，被告丙○○尚欠簽帳消費款69,979元，而
    其並未於94年9 月21日繳款截止日依約繳款，嗣經原告依系
    爭條款第21條之規定逕予停用其信用卡，又依系爭條款第22
    條規定，其全部債務均視為到期。是被告丙○○應返還原告
    69,979元，及自94年9 月7 日起至清償日止按週年利率17%
    計算之利息，暨自94年10月8 日起至清償日止，逾期在6 個
    月以內者，按上開利率10% ，超過6 個月部分，按上開利率
    20% 計算之違約金。(三)綜上，依消費借貸及連帶保證之法律
    關係提起本件訴訟，請求被告為上開給付等語，並聲明：被
    告丙○○、乙○○應連帶給付原告87 5,161元，及自94年7
    月1 日起至清償日止，按週年利率7.67% 計算之利息，暨自
    94年8 月2 日起至清償日止，逾期6 個月以內者，按上開利
    率10% ，超過6 個月部分，按上開利率20% 計算之違約金；
    被告丙○○應給付原告69,979元，及自94年9 月7 日起至清
    償日止按週年利率17% 計算之利息，暨自94年10月8 日起至
    清償日止，逾期在6 個月以內者，按上開利率10% ，超過6
    個月部分，按上開利率20% 計算之違約金；願供擔保，請准
    宣告假執行。
二、被告未為聲明及陳述。
三、得心證之理由：
  (一)被告經合法通知，未於言詞辯論期日到場，核無民事訴訟法
    第386 條所列各款情形，爰依原告之聲請，由其一造辯論而
    為判決。
  (二)原告主張之事實，除如原告陳述欄第(二)項關於違約金計算之
    約定外，業據其提出微型企業創業貸款契約書、借據、授信
    約定書、郵匯局1 年期定期儲金利率表、國際信用卡申請書
    、台灣企銀國際信用卡使用手冊暨約定條款修正條文及信用
    卡消費交易明細表為證，堪信為真實。至上開關於違約金計
    算之約定，依原告提出之上開國際信用卡使用手冊暨約定條
    款修正條文規定，自94年5 月1 日起，違約金已改按月計付
    逾期手續費（見系爭條款第15條第3 項），是原告主張被告
    丙○○應按本金69,979元自94年10月8 日起至清償日止，逾
    期在6 個月以內者，按週年利率17﹪之10% ，超過6 個月部
    分，按週年利率17﹪之20% 計付違約金與原告部分，即非可
    信。
  (三)從而，原告依消費借貸及連帶保證之法律關係請求被告丙○
    ○、乙○○連帶給付原告875,161 元，及自94年7 月1 日起
    至清償日止，按週年利率7.67% 計算之利息，暨自94年8 月
    2 日起至清償日止，逾期6 個月以內者，按上開利率10% ，
    超過6 個月部分，按上開利率20% 計算之違約金；被告丙○
    ○給付原告69,979元，及自94年9 月7 日起至清償日止按週
    年利率17% 計算之利息部分為有理由，應予准許；逾此範圍
    之請求，於法無據，應予駁回。
  (四)原告陳明願供擔保請求宣告假執行，經核原告勝訴部分，合
    於法律規定，爰酌定相當之擔保金額宣告之；原告其餘假執
    行之聲請，因訴之駁回而失所依據，不予准許。
    擔保金額，准許之。
四、訴訟費用負擔之依據：民事訴訟法第79條、第85條第2項。
中    華    民    國    95    年    4     月    3     日
                  民事第三庭  法  官  林望民
上列為正本係照原本作成
如對本判決上訴，須於判決送達後20日內向本院提出上訴狀
中    華    民    國    95    年    4     月    3     日
                              書記官  曾建中


司法院資訊處製作；財團法人民間司法改革基金會備份。
